臺灣花蓮地方法院民事裁定
111年度抗字第11號
抗  告  人  林彥均
相  對  人  賴瑞均
上列當事人間聲請本票裁定事件，抗告人對於民國111年8月12日
本院司法事務官所為裁定（111年度司票字第215號）提起抗告，
本院裁定如下：
    主  文
抗告駁回。
抗告程序費用新臺幣壹仟元由抗告人負擔。
    理  由
一、抗告人抗告意旨略以：附表編號002之票據，自民國109年1
    月16日開始，陸續匯款至戴小姐指定之郵局帳戶，另外有一
    筆新臺幣（下同）20萬元現金交付戴小姐，因使用電話聯繫
    ，至伊住處拿取，無填寫任何單據證明。另伊使用之郵局轉
    帳，因郵局作業程序需7-10個工作天，故本次抗告内容無法
    給予該帳戶轉帳給戴小姐郵局之資料，10天後拿取交易記錄
    後再遞交法院，與戴小姐對話可證明還有尚未交付之匯款資
    料，目前交付於法院償還金額共有443,000元整。伊因疫情
    影響，工作收入不順遂，其餘款項尚未償還，請求法院給予
    協商機會等語。
二、按執票人向本票發票人行使追索權時，得聲請法院裁定後強
    制執行，票據法第123條定有明文。又本票執票人依上開法
    條之規定，聲請法院裁定及抗告法院之裁定，僅依非訟事件
    程序，以審查強制執行許可與否，並無確定實體上法律關係
    存否之效力，如發票人就票據債務之存否有爭執時，應由發
    票人提起確認之訴，以資解決，最高法院56年度台抗字第71
    4號、57年度台抗字第76號分別著有判例。質言之，准許本
    票強制執行之裁定，屬非訟事件裁定，為裁定之法院僅就本
    票為形式上之審查，無從審酌屬於實體上法律關係之事由，
    而抗告法院就本票裁定強制執行事件，亦應僅就形式審查，
    不得審酌抗告人關於實體事項之抗辯事由。
三、經查，系爭本票之發票人記載為抗告人，業據相對人提出系
    爭本票為證，則原裁定據以准許本票強制執行，核無不合。
    至抗告人所稱有陸續匯款指定之郵局帳戶等情，乃為實體法
    上之爭執，依上開說明，應由抗告人另行提起訴訟，以資解
    決，本件非訟程序不得加以審究，仍應為許可強制執行之裁
    定。從而，抗告意旨指摘原裁定不當，求予廢棄，為無理由
    ，應予駁回。
四、據上論結，本件抗告為無理由，爰依非訟事件法第46條、第
    21條第2項，民事訴訟法第495條之1第1項、第449條第1項、
    第78條，裁定如主文。　　　　
中　　華　　民　　國　　111 　年　　9 　　月　　15　　日
                  民事第二庭  審判長法  官  李可文   
                                    法  官  鍾志雄
　　　　　　　　　　　　　　　　　　法  官  李立青
以上正本證明係照原本作成。
如不服本裁定，僅得於收受本裁定正本送達後10日內，以適用法
規顯有錯誤為理由，並委任律師為訴訟代理人，向本院提出再抗
告狀（須附繕本1份及繳納再抗告裁判費新台幣1,000元）。　　
中　　華　　民　　國　　111 　年　　9 　　月　　15　　日
                              書記官  謝佩真
本票附表：                                                                      編號  發　 票　 日　   （民  國）  票　面　金　額  （新　臺　幣） 到　　期　　日   （民  國） 利 息 起 算 日   （民  國） 票　據  號　碼 備    考 001 108年6月28日 312,000元 108年9月1日 108年9月1日 CH No 600955  002 108年7月29日 1,450,000元 109年12月31日 109年12月31日 CH No 600957